Inventaris van het archief van de Examenscommissies Zeevaartdiploma''s van het ministerie van Verkeer en Waterstaat, (1878) 1935-2002 (2005)
Nationaal Archief, Den Haag
- Stukken betreffende afzonderlijke onderwerpen, 2.
  - Diploma's, 2.2.
    - Scheepswerktuigkundigenexamens, 2.2.3.
      - Verzamelingsregisters van de diploma's voor machinisten1893-2005, 2.2.3.1.
        - Serie diplomanummers van diploma's voor machinisten M 1849 - M 64481, 1912-2005; 247-271; 25 delen
          - M 15000 - M 22865 1937-1950, 255; 1 deel
          - M 22866 - M 27874 1951-1954, 256; 1 deel
          - M 27875 - M 33848 1955-1958, 257; 1 deel
          - M 33849 - M 40104 1959-1962, 258; 1 deel
          - M 40105 - M 44479 1963-1965, 259; 1 deel
          - M 44480 - M 48861 1966-1968, 260; 1 deel
          - M 48862 - M 51388 1969-1970, 261; 1 deel
          - M 51389 - M 53475 1971-1972, 262; 1 deel
          - M 53476 - M 54806 1972-1973, 263; 1 deel
          - M 54807 - M 56472 1974-1975, 264; 1 deel
          - M 56473 - M 58092 1975-1977, 265; 1 deel
          - M 58093 - M 59703 1977-1979, 266; 1 deel
          - M 59704 - M 60703 1979-1981, 267; 1 deel
          - M 60704 - M 61663 1981-1983, 268; 1 deel
          - M 61634 - M 62529 1983-1985, 269; 1 deel
          - M 62530 - M 63205 1985-1989, 270; 1 deel
          - M 64055 - M 64481 1997-2005, 271; 1 deel
      - Registers van A-diploma's voor machinisten, 2.2.3.2.
        - Registers van A-Diploma's voor machinisten, 1956-1976; 272-289; 18 delen
          De registers vertonen overlap en de jaren 1977-1992 ontbreken
          - 2e zitting 1956 - 4e zitting 1957 1956-1957, 272; 1 deel
          - 4e zitting 1957 - 1e zitting 1959 1957-1958, 273; 1 deel
          - 2e zitting 1959 - 5e zitting 1960 1959-1960, 274; 1 deel
          - 1e zitting 1959 - 3e zitting 1960 1959-1960, 275; 1 deel
          - 4e zitting 1960 - 2e zitting 1962 1960-1962, 276; 1 deel
          - 1e zitting 1961 - 4e zitting 1964 1961-1964, 277; 1 deel
          - 3e zitting 1962 - 4e zitting 1963 1962-1963, 278; 1 deel
          - 4e zitting 1962 - 3e zitting 1964 1962-1964, 279; 1 deel
          - 5e zitting 1963 - 2e zitting 1965 1963-1965, 280; 1 deel
          - 4e zitting 1964 - 5e zitting 1966 1964-1966, 281; 1 deel
          - 3e zitting 1965 - 5e zitting 1966 1965-1966, 282; 1 deel
          - 1e zitting 1967 - 3e zitting 1968 1967-1968, 283; 1 deel
          - 4e zitting 1968 - 3e zitting 1970 1968-1970, 284; 1 deel
          - 1e zitting 1969 - 5e zitting 1970 1969-1970, 285; 1 deel
          - 4e zitting 1970 - 3e zitting 1972 1970-1972, 286; 1 deel
          - 4e zitting 1972 - 1e zitting 1975 1972-1975, 287; 1 deel
          - 2e zitting 1975 - 2e zitting 1976 1975-1976, 288; 1 deel
          - 3e zitting 1993 - 1e zitting 1994 1993-1994, 289; 1 deel
      - Registers van B-diploma's voor machinisten, 2.2.3.3.
        - Registers van B-diploma's voor machinisten, 1961-1981; 290-298; 8 delen
          Er zijn twee soorten diploma's, B1 en B2.
          - 1e zitting 1961 - 3e zitting 1964 1961-1964, 290; 1 deel
            Diploma B2
          - 2e zitting 1961 - 3e zitting 1964 1961-1964, 291; 1 deel
            Diploma B1
          - 4e zitting 1964 - 5e zitting 1967 1964-1967, 292; 1 deel
          - 4e zitting 1964 - 2e zitting 1968 1964-1968, 293; 1 deel
          - 1e zitting 1968 - 3e zitting 1971 1968-1971, 294; 1 deel
          - 3e zitting 1968 - 5e zitting 1972 1968-1972, 295; 1 deel
          - 4e zitting 1971 - 1e zitting 1975 1971-1975, 296; 1 deel
          - 1e zitting 1973 - 2e zitting 1976 1973-1976, 297; 1 deel
          - 2e zitting 1975 - 2e zitting 1976 1975-1976, 298; 1 deel
        - Register van B-Diploma's voor machinisten volgens structuur van Hogere Technische School, 1975-1981; 299; 1 band
      - Registers van C-diploma's voor machinisten, 2.2.3.4.
        - Registers van C-diploma's voor machinisten, 1951-1976; 300-305; 6 banden
          De registers vertonen een overlapping
          - 3e zitting 1951 - 5e zitting 1962 1951-1962, 300; 1 band
          - 5e zitting 1959 - 1e zitting 1964 1959-1964, 301; 1 band
          - 1e zitting 1964 - 3e zitting 1967 1964-1967, 302; 1 band
          - 4e zitting 1967 - 1e zitting 1973 1967-1973, 303; 1 band
          - 1e zitting 1969 - 1e zitting 1976 1969-1976, 304; 1 band
          - 2e zitting 1973 - 2e zitting 1976 1973-1976, 305; 1 band
      - Registers voorlopige diploma's voor machinisten1956-1988, 2.2.3.5.
        - Registers voorlopige diploma's (VD), 1956-1988; 306-315; 10 delen
          Jaren 1977-1979 ontbreken
          - 3e zitting 1956 - 5e zitting 1957 1956-1957, 306; 1 deel
          - 1e zitting 1958 - 5e zitting 1959 1958-1959, 307; 1 deel
          - 1e zitting 1960 - 3e zitting 1962 1960-1962, 308; 1 deel
          - 4e zitting 1962 - 5e zitting 1964 1962-1964, 309; 1 deel
          - 1e zitting 1965 - 4e zitting 1967 1965-1967, 310; 1 deel
          - 5e zitting 1967 - 3e zitting 1971 1967-1971, 311; 1 deel
          - 1e zitting 1969 - 5e zitting 1970 1969-1970, 312; 1 deel
          - 4e zitting 1971 - 2e zitting 1975 1971-1975, 313; 1 deel
          - 3e zitting 1975 - 1e zitting 1976 1975-1976, 314; 1 deel
          - 1980-1988, 315; 1 band
      - Registers met namen en cijferlijsten van examenkandidaten voor de opleiding van machinist, 1900-1952; 316-342; 27 delen
        Jaren 1919-1921 ontbreken
        - 629 - 1481 1900-1906, 316; 1 deel
        - 1482 - 2284 1906-1909, 317; 1 deel
        - 2285 - 3669 1909-1911, 318; 1 deel
        - 3670 - 4818 1911-1913, 319; 1 deel
        - 4819 - 6815 1913-1915, 320; 1 deel
        - 6816 - 8810 1915-1917, 321; 1 deel
        - 8811 - 10805 1917-1918, 322; 1 deel
        - 16814 - 18820 1922-1924, 323; 1 deel
        - 18821 - 20829 1924-1925, 324; 1 deel
        - 24831 - 24851 1928, 325; 1 deel
        - 24852 - 25935 1928-1929, 326; 1 deel
        - 25936 - 27060 1929-1930, 327; 1 deel
        - 27061 - 28189 1930, 328; 1 deel
        - 28190 - 29314 1930-1931, 329; 1 deel
        - 29315 - 30450 1931-1932, 330; 1 deel
        - 30451 - 31591 1932, 331; 1 deel
        - 31592 - 32734 1932-1933, 332; 1 deel
        - 32735 - 33881 1933-1934, 333; 1 deel
        - 33882 - 35019 1934-1935, 334; 1 deel
        - 35020 - 36115 1935-1936, 335; 1 deel
        - 36116 - 37194 1936-1937, 336; 1 deel
        - 37195 - 37693 1937, 337; 1 deel
        - 37694 - 40425 1937-1940, 338; 1 deel
        - 40426 - 43215 1940-1942, 339; 1 deel
        - 43216 - 47109 1942-1947, 340; 1 deel
        - 47110 - 52534 1947-1950, 341; 1 deel
        - 52535 - 58047 1950-1952, 342; 1 deel
      - Registers met verklaringen van B1 en C1 diploma's voor machinisten, 1959-1988; 343-346; 4 delen
        De jaren 1967-1970 en 1981-1984 ontbreken
        - 1959-1966, 343; 1 deel
        - 1971-1977, 344; 1 deel
        - 1977-1980, 345; 1 deel
        - 1985-1988, 346; 1 deel
      - Registers van Motordrijverdiploma's, 1958-1976; 347-352; 6 delen
        - 5e zitting 1958 - 3e zitting 1962 1958-1962, 347; 1 deel
        - 4e zitting 1962 - 3e zitting 1966 1962-1966, 348; 1 deel
        - 1e zitting 1963 - 5e zitting 1968 1963-1968, 349; 1 deel
        - 4e zitting 1966 - 3e zitting 1973 1966-1973, 350; 1 deel
        - 1e zitting 1967 - 5e zitting 1970 1967-1970, 351; 1 deel
        - 4e zitting 1973 - 1e zitting 1976 1973-1976, 352; 1 deel
      - Verklaringen van kandidaten voor het motordrijverdiploma, 1971-1988; 353-354; 2 delen
        - 1971-1973, 353; 1 deel
        - 1973-1988, 354; 1 deel
      - Register voor ruil- en dienstdiploma's scheepswerktuigkundigen, 1963-2003; 355; 1 lias
      - Alfabetisch geordende registerkaarten van geslaagde machinisten, z.j. - 1940; 356-357; 2
        - A - N z.j., 356; 1 kaartenbak
        - O - Z z.j., 357; 1 kaartenbak
      - Overzicht veiligheidsvoorschriften voortstuwinginstallaties ten behoeve van diploma A scheepswerktuigkundige, 1988; 358; 1
    - Examen sloepgastdiploma's, 2.2.4.
      - Registers van afgifte van het diploma tot sloepgast, 1947-1967; 359-364; 6 delen
        - 1947-1950, 359; 1 deel
        - 1950-1954, 360; 1 deel
        - 1954-1960, 361; 1 deel
        - 1960-1962, 362; 1 deel
          Nrs. 874 t/m 1374. Bevat losse diploma's en certificaten uit de periode 1930-1950
        - 1962-1966, 363; 1 deel
          Nrs. 1375 t/m 1868. Bevat losse bijlagen
        - 1966-1967, 364; 1 deel
      - Register met volgnummers voor volmatroos en sloepgast, 1950-1967; 365; 1 deel
        Volgnummers 672-5893 corresponderen met diplomanummers van de sloepgastenregisters
      - Register van afgifte van diploma's tot sloepgast, afgegeven door het Consulaat Generaal der Nederlanden te Soerabaija, 1954-1957; 366; 1 deel
        Gegevens voorzien van pasfoto's
    - Examencommissie te Colombo (voormalige Ceylon), 2.2.5.
      - Reglementen en examenprogramma's voor machinistenexamens, 1939-1941; 367; 1 omslag
        Artikel 5, lid E van het Archiefbesluit 1995
      - Archiefregister met een inhoudsopgave van het archief van de Examencommissie Stuurlieden en Machinisten te Colombo, 1940-1945; 368; 1 band
        De inhoudsopgave heeft betrekking op de mappen 1 tot en met 14; Artikel 5, lid E van het Archiefbesluit 1995
      - Stukken betreffende de eisen en voorschriften voor stuurliedenexamens, 1941-1944; 369; 1 omslag
      - Examenopgaven voor stuurlieden, 1941-1945; 370; 1 omslag
      - Stukken betreffende de algemene eisen en voorschriften voor stuurlieden- en machinistenexamens, met bijlagen, 1942-1943; 371; 1 omslag
      - Correspondentie met de Examencommissie Machinisten, 1942-1945; 372; 1 omslag
      - Correspondentie met de Examencommissie Stuurlieden, 1943-1944; 373; 1 omslag
      - Stukken betreffende het benoemen en het samenstellen van de examencommissie voor stuurlieden en machinisten, 1943-1945; 374; 1 omslag
      - Stukken betreffende de examenrapporten van stuurlieden, 1943-1945; 375; 1 omslag
      - Stukken betreffende de examenrapporten van machinisten, 1943-1945; 376; 1 omslag
      - Correspondentie tussen de Examencommissies Stuurlieden en Machinisten betreffende algemene zaken, 1943-1947; 377; 1 omslag
      - Examenroosters voor stuurlieden en machinisten, 1944-1945; 378; 1 omslag
      - Examenopgaven voor machinisten, 1944-1945; 379; 1 omslag
    - Scheepskoksopleidingen, 2.2.6.
      - Stukken betreffende scheepskoksopleidingen en examenoverzichten, 1946-1961; 380; 1 omslag
      - Register van examendiploma's voor scheepskok, 1949-1973; 381; 1 deel
      - Register van afgegeven dienstdiploma's als scheepskok, 1951-2004; 382; 1 lias